---
title: "ASSOCIAÇÃO BRASILEIRA DE JURIMETRIA (ABJ) <br/> ESTATUTO SOCIAL"
output: md_document
---

```{r echo=FALSE}
art <- 0
```

# Capitulo I - DENOMINAÇÃO, NATUREZA, SEDE E OBJETIVOS. 

**Artigo `r (art<-art+1)`°**. A Associação Brasileira de Jurimetria -- ABJ ("ABJ") é uma associação civil sem fins lucrativos, sujeito de direito privado, com sede na Rua Gomes de Carvalho, 1356, 2º andar, Vila Olímpia, São Paulo - SP, CEP 04547-005, regida pelo presente estatuto e demais disposições legais que lhe forem aplicáveis.

**Artigo `r (art<-art+1)`°**. A ABJ tem como finalidade:

I) Incentivar e divulgar a jurimetria aos seus associados e ao público em geral.

I) Incentivar a utilização da jurimetria na elaboração e avaliação de políticas públicas.

I) Realizar, promover e participar de cursos, palestras, seminários, conferências, _workshops_, congressos e qualquer forma de reunião que objetive a difusão da jurimetria.

I) Estimular e promover a produção, a publicação e a circulação de artigos, boletins e livros que debatam ou façam o uso da jurimetria.

I) Promover a criação, organização e disponibilização de bases de dados jurídicas.

I) Colaborar com entidades públicas e privadas para melhorar administração de Tribunais.

**Parágrafo único**. Para cumprir suas finalidades sociais, a ABJ se organizará em tantas unidades quantas se fizerem necessárias, em todo o território nacional, as quais funcionarão mediante delegação expressa da matriz e se regerão pelas disposições contidas neste estatuto.

# Capítulo II - DO QUADRO SOCIAL.

<!-- ----------------------------------------------------------------------- -->

**Artigo `r (art<-art+1)`°**. O número de associados é ilimitado.

**Artigo `r (art<-art+1)`°**. Os associados não respondem subsidiariamente pelas obrigações da ABJ.

**Artigo `r (art<-art+1)`°**. A ABJ mantém as seguintes categorias de associados:

I) associado simples pessoa física,
I) associado simples pessoa jurídica,
I) associado pleno e
I) associado honorário.

**Artigo `r (art<-art+1)`°**. São direitos dos associados, desde que em dia com seus deveres estatutários:

I) receber comunicações sobre as atividades da ABJ e
I) solicitar seu desligamento da ABJ a qualquer tempo, desde que não esteja em débito com suas obrigações associativas.

**Parágrafo 1°**. Nas deliberações das assembleias da ABJ, somente os associados plenos e honorários terão direito a votar e serem votados.

**Parágrafo 2°**. O Conselho Científico, após parecer da Diretoria, poderá conceder o título de associado honorário a qualquer associado em reconhecimento a relevantes contribuições prestadas a jurimetria. 

**Parágrafo 3°**. Não haverá distribuição de lucros ou resultados aos associados.

**Artigo `r (art<-art+1)`°**. São deveres dos associados:

I) cumprir e fazer cumprir o presente estatuto e as decisões da Assembleia Geral e
I) honrar pontualmente com as contribuições associativas da ABJ, quando devidas.

**Artigo `r (art<-art+1)`°**. A admissão de novos associados dependerá do atendimento do Código de Conduta da ABJ e:

I) no caso de associado honorário, após parecer favorável da Diretoria e aprovação do Conselho Científico,
I) no caso de associado pleno, após parecer favorável da Diretoria, de aprovação do Conselho Científico e de aprovação de 2/3 dos associados plenos quites e,
I) no caso de associados simples, de aprovação do Conselho Científico.

**Artigo `r (art<-art+1)`°**. O Conselho Científico deverá considerar as solicitações de interessados em se tornarem associados e dar ciência de sua decisão aos solicitantes. 

**Parágrafo Único**. Se a solicitação for recusada, o candidato poderá apresentar nova solicitação após o período mínimo de 6 (seis) meses.

**Artigo `r (art<-art+1)`**. Os associados poderão ser excluídos do quadro social por justa causa em decisão do Conselho Científico, após ouvida a Diretoria.

**Parágrafo Único**. Caso se ausentem de duas ou mais assembleias consecutivas, o Conselho Científico poderá requalificar o associado pleno para a condição de associado simples. 

<!-- ----------------------------------------------------------------------- -->

# Capítulo III - DOS ÓRGÃOS.

**Artigo `r (art<-art+1)`**. São órgãos da ABJ:

I) a Assembleia Geral;
I) a Diretoria;
I) o Conselho Científico; e
I) o Laboratório de Jurimetria.

**Artigo `r (art<-art+1)`**. É admitido o voto por procuração nas reuniões dos órgãos da ABJ.

<!-- ----------------------------------------------------------------------- -->

**Artigo `r (art<-art+1)`**. A Assembleia Geral é a instância máxima de deliberação da ABJ e será constituída pelos seus associados plenos gozo de seus direitos, sendo soberana em suas decisões, respeitadas as disposições deste estatuto, tendo as seguintes atribuições:

I) fiscalizar os membros da ABJ na consecução de seus objetivos,
I) eleger e destituir os Diretores e os membros do Conselho Científico,
I) deliberar sobre a previsão orçamentária e a prestação de contas,
I) deliberar quanto à compra e venda de imóveis da ABJ,
I) alterar, no todo ou em parte, o presente estatuto social,
I) deliberar quanto à dissolução da ABJ e
I) decidir, em última instância, sobre todo e qualquer assunto de interesse social, bem como sobre os casos omissos no presente estatuto.

**Parágrafo 1°**. A Assembleia Geral será instalada, em primeira convocação, com a presença de, no mínimo, mais da metade dos associados plenos quites. Em segunda convocação, a Assembleia será instalada com qualquer número de associados plenos quites. São válidas as deliberações aprovadas pela maioria dos associados plenos quites presentes à Assembleia.

**Parágrafo 2°**. As convocações dos associados para as reuniões da Assembleia Geral serão feitas por meio do envio de mensagem por correio eletrônico e aviso disponibilizado no site da ABJ.

**Artigo `r (art<-art+1)`**. A Assembleia Geral Ordinária realizar-se-á uma vez por ano, para votar a prestação de contas da Diretoria e demais assuntos constantes da pauta.

<!-- ----------------------------------------------------------------------- -->

**Artigo `r (art<-art+1)`**. Compete à Diretoria:

I) respeitar e fazer cumprir o presente estatuto,
I) cumprir com os objetivos da ABJ,
I) executar as deliberações da Assembleia Geral e do Conselho Científico,
I) emitir pareceres sobre admissão e exclusão de associados,
I) submeter à Assembleia Geral, anualmente, a prestação de contas,
I) fixar o valor, a periodicidade e condições de pagamento das contribuições dos associados, se for o caso,
I) nomear ou dissolver comissões e grupos de trabalho,
I) aprovar o orçamento anual da ABJ, ouvido o Conselho Científico
I) aprovar propostas, projetos, convênios e parcerias da ABJ com outras entidades, públicas ou privadas, ouvido o Conselho Científico.

**Artigo `r (art<-art+1)`**. A Diretoria da ABJ compõe-se de um diretor presidente, um secretário geral, um diretor financeiro e um diretor técnico, eleitos pela Assembleia Geral.

**Parágrafo 1°**. O mandato da Diretoria é de 3 (três) anos, permitida a recondução. O mandato se estenderá até a eleição e posse dos novos diretores.

**Parágrafo 2°**. As deliberações da Diretoria serão tomadas pela maioria simples dos diretores presentes à reunião.

<!-- presidente -->

**Artigo `r (art<-art+1)`**. Compete ao diretor presidente:

I) convocar e presidir as reuniões da Diretoria e as Assembleias Gerais.
I) comparecer às reuniões do Conselho Científico.
I) proferir voto de qualidade, no caso de empate nas deliberações do Conselho Científico ou da Diretoria.

**Artigo `r (art<-art+1)`**. Compete ao secretário geral:

I) expedir comunicações e ofícios em nome da Diretoria para os demais órgãos da ABJ e entidades externas, públicas ou privadas,
I) coordenar a comunicação externa e interna da ABJ,
I) orientar as atividades do Laboratório de Jurimetria e
I) promover a divulgação dos eventos e ações da ABJ.

**Artigo `r (art<-art+1)`**. Compete simultaneamente ao diretor presidente e ao secretário geral:

I) representar a ABJ em juízo e fora dele,
I) indicar um membro da Diretoria para substituí-lo em caso de impossibilidade ou impedimento.
I) assinar os cheques, contratos e demais documentos obrigacionais da ABJ, juntamente com o diretor financeiro.

**Parágrafo único**. Por meio de procuração, o diretor presidente ou secretário geral poderão delegar ao diretor financeiro a atribuição de isoladamente abrir conta bancária, assinar os cheques e ordens de pagamento da ABJ.

**Artigo `r (art<-art+1)`**. Compete ao diretor financeiro:

I) administrar o patrimônio e as finanças da ABJ,
I) auxiliar o Laboratório de Jurimetria no gerenciamento dos projetos da ABJ,
I) supervisionar a escrituração contábil,
I) elaborar a proposta de previsão orçamentária anual,
I) providenciar a elaboração dos balanços da ABJ,
I) organizar a cobrança de contribuições dos associados e
I) assinar cheques, contratos e demais documentos obrigacionais da ABJ, juntamente com o diretor presidente.

<!-- Copiar do lab jurimetria -->
**Artigo `r (art<-art+1)`**. Compete ao diretor técnico:

I) coordenar, planejar e conduzir as pesquisas da ABJ,
I) criar e extinguir grupos temáticos da ABJ e
I) esclarecer questões técnicas relativas aos projetos, convênios e parcerias aos membros da ABJ.

**Artigo `r (art<-art+1)`**. As reuniões da Diretoria serão convocadas pelo diretor presidente da ABJ.

<!-- ----------------------------------------------------------------------- -->

**Artigo `r (art<-art+1)`**. Compete ao Conselho Científico:

I) orientar academicamente os eventos e pesquisas executados pela ABJ,
I) opinar sobre a admissão, exclusão e a requalificação de associados, 
I) emitir parecer a respeito das propostas, projetos, convênios e parcerias da ABJ com outras entidades, públicas ou privadas,
I) opinar sobre matérias de sua competência que a Diretoria ou o Laboratório de Jurimetria submeterem,
I) emitir parecer sobre a fixação do valor e condições de pagamento das contribuições dos associados e
I) emitir parecer sobre a indicação do Coordenador do Laboratório de Jurimetria.

**Artigo `r (art<-art+1)`**. O Conselho Científico da ABJ compõe-se de no mínimo 3 (três) e no máximo 11 (onze) conselheiros.

**Parágrafo único**. O mandato dos conselheiros é de 3 (três) anos, permitida a recondução. O mandato se estenderá até a eleição de posse de cada novo conselheiro.

**Artigo `r (art<-art+1)`**. As reuniões do Conselho Científico serão convocadas pelo conselheiro presidente ou pelo diretor-presidente da ABJ.

**Parágrafo 1°**. As deliberações do Conselho Científico serão tomadas pela maioria simples dos conselheiros presentes à reunião, com quórum de instalação e deliberação mínimo de 3 (três) conselheiros.

**Parágrafo 2°**. As reuniões do Conselho Científico serão presididas pelo conselheiro presidente, escolhido pelos demais conselheiros, para um mandato de 3 (três) anos.

**Parágrafo 3°**. O mandato dos membros é de 1 (um) ano, permitida a recondução. O mandato se estenderá até a eleição de posse de cada novo membro.

<!-- ----------------------------------------------------------------------- -->

**Artigo `r (art<-art+1)`**. Compete ao Laboratório de Jurimetria as mesmas atribuições do diretor técnico da ABJ.

**Artigo `r (art<-art+1)`**. As reuniões do Laboratório de Jurimetria serão presididas por seu coordenador, nomeado pelo diretor presidente após ouvido o Conselho Científico, para um mandato de 3 (três) anos, ou por quem este expressamente indicar em caso de sua ausência.

**Parágrafo Único**. As deliberações do Laborarório de Jurimetria serão tomadas pela maioria simples dos membros presentes à reunião.

**Artigo `r (art<-art+1)`**. A criação de um grupo temático dependerá de aprovação da Diretoria e da indicação de um associado pleno como coordenador do grupo.

**Artigo `r (art<-art+1)`**. A extinção de um grupo temático dependerá de aprovação da Diretoria, ouvido o conselho científico.

<!-- ----------------------------------------------------------------------- -->

**Artigo `r (art<-art+1)`**. Os mandatos dos membros da Diretoria, do Laboratório de Jurimetria e do Conselho Científico só poderão ser interrompidos por renúncia ou por decisão da maioria absoluta dos associados plenos quites, em Assembleia Geral.

<!-- ----------------------------------------------------------------------- -->

# Capítulo IV - DO PATRIMÔNIO.

**Artigo `r (art<-art+1)`**. O patrimônio da ABJ será formado pelas contribuições previstas neste estatuto e nos regimentos, inscrições em eventos, bem como por doações ou legados e demais bens por ela adquiridos.

# Capítulo V - DA EXTINÇÃO.

**Artigo `r (art<-art+1)`**. A ABJ terá duração por prazo indeterminado, podendo ser extinta a qualquer tempo, por deliberação de seus associados honorários, em Assembleia Geral especialmente convocada para este fim, por meio de aviso epistolar remetido com 2 (dois) meses de antecedência.

**Parágrafo único**. Os associados honorários deliberarão a destinação do patrimônio da ABJ.

# Capítulo VI - DA MODIFICAÇÃO DESTE ESTATUTO.

**Artigo `r (art<-art+1)`**. O presente estatuto poderá ser modificado, no todo ou em parte, a qualquer tempo, por deliberação aprovada pela maioria simples dos associados honorários quites, presentes em Assembleia Geral Extraordinária especialmente convocada para este fim.

# Capítulo VI - DAS DISPOSIÇÕES GERAIS.

**Artigo `r (art<-art+1)`**. O foro para dirimir quaisquer pendências ou controvérsias da ABJ será o da Comarca da Capital de São Paulo, renunciando-se a qualquer outro por mais privilegiado que seja.

**Artigo `r (art<-art+1)`**. Os casos omissos neste estatuto serão discutidos pela Diretoria.

```{r echo=FALSE}
d <- Sys.Date()
dia <- format(d, '%d')
mes <- tools::toTitleCase(format(d, '%B'))
ano <- format(d, '%Y')
```

São Paulo, `r dia` de `r mes` de `r ano`.

Diretor presidente

Secretário geral
